【裁判字號】    99,消債更,120
【裁判日期】    991221
【裁判案由】    更生事件
【裁判全文】
臺灣士林地方法院民事裁定           99年度消債更字第120號
債  務  人  李元彰
代  理  人  蕭銘毅律師
上列當事人聲請更生事件，本院裁定如下：
    主  文
債務人李元彰自中華民國九十九年十二月二十七日十七時起開始
更生程序。
命司法事務官進行本件更生程序。
    理  由
一、按債務人與金融機構協商成立者，不得聲請更生或清算，但
    因不可歸責於己之事由，致履行顯有重大困難者，不在此限
    。本條例施行前，債務人依金融主管機關協調成立之中華民
    國銀行公會會員辦理消費金融案件無擔保債務協商機制與金
    融機構成立之協商，準用前項之規定，消費者債務清理條例
    第151 條第5 項、第6 項分別定有明文。次按，債務人不能
    清償債務或有不能清償之虞，且無擔保或無優先權之債務總
    額未逾新臺幣（下同）1,200 萬元者，於法院裁定開始清算
    程序或宣告破產前，得向法院聲請更生，觀諸同條例第3 條
    、第42條第1 項規定自明。又法院開始更生程序之裁定，應
    載明其年、月、日、時，並即時發生效力。法院開始更生或
    清算程序後，得命司法事務官進行更生或清算程序，必要時
    得選任律師、會計師或其他適當之自然人或法人一人為監督
    人或管理人，復為同條例第45條第1 項、第16條所明定。
二、本件聲請意旨略以：伊有不能清償債務之情事，前曾於民國
    95年5 月依中華民國銀行公會會員辦理消費金融案件無擔保
    債務協商機制與金融機構成立協商，協商條件為自95年7 月
    起，分100 期，利率0%，每月還款2 萬1,116 元。惟伊原任
    職之方駿科技有限公司（下稱方駿公司）因合作廠商於95年
    6 月間無預警倒閉，而於同年7 月間停止營運，致伊無法履
    行協商條件。且伊無擔保或無優先權之債務總額為269 萬9,
    664 元，未逾1,200 萬元，復未經法院裁定開始清算程序或
    宣告破產，爰向本院聲請更生等語。
三、查債務人李元彰所主張之上開事實，有其全戶戶籍謄本、財
    團法人金融聯合徵信中心當事人綜合信用報告－協商前置專
    用債權人清冊、財產歸屬資料清單、方駿公司之經濟部商業
    司公司基本資料查詢結果、財政部臺北市國稅局99年11月5
    日財北國稅審三字第0990094568號函暨所附方駿公司94年10
    月至95年12月營業人銷售額與稅額申報書、中華民國銀行公
    會員辦理消費金融案件無擔保債務協商機制協議書暨無擔保
    債務還款計畫等為證（見本院卷第14至29、34、46、47、60
    至70、74、75頁），核閱屬實，堪認為真正。
四、次查，債務人自99年3 月起任職於國聯保全股份有限公司，
    每月應領薪資3 萬0,342 元，有其97、98年度綜合所得稅各
    類所得資料清單、勞保被保險人投保資料查詢結果、99年4
    月至99年9 月薪資單在卷可稽（見本院卷第31、32、77至80
    頁）。而債務人與其配偶、長子共同居住臺北縣汐止市，參
    酌內政部所公布99年度臺北縣每人每月最低生活費1 萬0,79
    2 元等情，則以債務人上開每月薪資收入扣除每月協商還款
    金額2 萬1,116 元後，僅餘9,226 元，實不足以支應其最低
    生活必要支出及其長子之扶養費，足認債務人係因不可歸責
    於己之事由，致履行協商條件顯有困難。此外，復查無債務
    人有消費者債務清理條例第6 條第3 項、第8 條或第46條各
    款所定駁回更生聲請之事由存在，則其聲請更生，應屬有據
    。揆諸首揭規定及說明，應予開始更生程序，並命司法事務
    官進行本件更生程序。
五、爰裁定如主文。
中    華    民    國    99    年    12    月    21    日
                  民事第一庭  法      官  古振暉
上為正本係照原本作成。
本件不得抗告。
中    華    民    國    99    年    12    月    22    日
                              書  記  官  劉淑慧

司法院資訊處製作；財團法人民間司法改革基金會備份。
